臺灣屏東地方法院刑事判決　　　　　　110年度交易字第248號
公　訴　人　臺灣屏東地方檢察署檢察官
被　　　告　董志政


上列被告因公共危險案件，經檢察官提起公訴（110 年度偵字第
752 號），被告於本院準備程序進行時為有罪之陳述，經告以簡
式審判程序之旨，並聽取檢察官及被告之意見後，改行簡式審判
程序並判決如下：
    主  文
董志政犯不能安全駕駛動力交通工具罪，累犯，處有期徒刑陸月
，併科罰金新臺幣陸萬元，有期徒刑如易科罰金，罰金如易服勞
役，均以新臺幣壹仟元折算壹日。
    事實及理由
一、被告董志政所犯為非死刑、無期徒刑、最輕本刑為3 年以上
    有期徒刑之罪，亦非高等法院管轄第一審案件者，且於訊問
    程序進行中，被告先就被訴事實為有罪之陳述，經告知被告
    簡式審判程序之旨，並聽取檢察官、被告之意見後，本院依
    刑事訴訟法第273 條之1 規定，裁定進行簡式審判程序，是
    本件之證據調查，依刑事訴訟法第273 條之2 及第159 條第
    2 項規定，不適用傳聞法則有關限制證據能力及證據調查之
    規定。
二、本件事實、證據，除證據部分補充：被告於本院審理中之自
    白（見院卷第33、40、42、43頁）外，餘與檢察官起訴書之
    記載相同，茲引用之（如附件）。
三、論罪科刑：
（一）核被告所為，係犯刑法第185 條之3 第1 項第1 款之不能
      安全駕駛動力交通工具罪。
（二）被告前因公共危險案件，經本院以107 年度交簡字第506
      號判決判處有期徒刑6 月確定，於民國107 年8 月31日入
      監，於107 年11月26日徒刑易科罰金執行完畢，有臺灣高
      等法院被告前案紀錄表附卷足憑（見院卷第19頁），是被
      告於前揭徒刑之執行完畢後，於5 年內故意再犯本件有期
      徒刑以上之罪，為累犯。至司法院釋字第775 號解釋，依
      解釋文及理由之意旨，係指構成累犯者，不分情節，一律
      加重最低本刑，於不符合刑法第59條所定要件之情形下，
      致生行為人所受之刑罰超過其所應負擔罪責之個案，不符
      罪刑相當原則、比例原則。於此範圍內，在修正前，為避
      免發生上述罪刑不相當之情形，法院就該個案應裁量是否
      加重最低本刑；依此，該解釋係指個案應量處最低法定刑
      、又無法適用刑法第59條在內減輕規定之情形，法院應依
      此解釋意旨裁量不予加重最低本刑（最高法院108 年度台
      上字第338 號判決意旨參照）。惟本院認本件尚無司法院
      釋字第775 號解釋意旨所述因現行累犯規定不分情節、一
      律加重最低本刑，且不符合刑法第59條所定要件造成行為
      人罪刑不相當之情形，故仍依刑法第47條第1 項規定加重
      其刑。
（三）爰以行為人之責任為基礎，審酌被告於本案為無照駕駛，
      此有公路監理電子閘門證號查詢機車駕駛人資料表1 份在
      卷可憑（見警卷第14頁），竟仍於酒後吐氣所含酒精濃度
      達百分之1.49毫克，超過吐氣所含酒精濃度百分之0.25毫
      克之標準值之情形下，貿然騎乘機車上路，對於道路交通
      安全所生危害非輕，且被告於本案發生前有竊盜、妨害兵
      役條例、違反懲治盜匪條例及公共危險等案件之前科紀錄
      （累犯部分不重複評價），有其臺灣高等法院被告前案紀
      錄表1 份在卷可查，素行非佳，本案雖為被告第2 次酒駕
      犯行，然其第1 次次因酒後駕車經法院判處罪刑，仍執意
      再犯，對其行為顯然欠缺反省之意，被告酒後駕駛普通重
      型機車，其吐氣所含酒精濃度超出法定標準值甚多，對其
      他用路人之生命、身體安全造成危險，所為誠屬不該；惟
      念被告始終坦承犯行，犯後態度尚可，且所幸未釀成事故
      造成實害，並考量其犯罪情節及所生危害程度，及其自陳
      ：從事務農種香蕉，有時會去麵攤幫忙洗碗，月入大約新
      臺幣（下同）1 、2 萬元，有結婚，有1 個成年子女、1
      個未成年子女，國中畢業之智識程度及家庭經濟生活狀況
      （見院卷第43頁）等一切情狀，量處如主文所示之刑，並
      諭知易科罰金折算之標準及易服勞役之折算標準，以資警
      懲，望被告自此知所悔悟，切勿再犯。
四、依刑事訴訟法第273 條之1 第1 項、第299 條第1 項前段、
    第310 條之2 、第454 條第2 項，判決如主文。
五、如不服本判決，得自收受送達之翌日起20日內向本院提出上
    訴狀（應附繕本），其未敘述上訴理由者，應於上訴期間屆
    滿後20日內補提理由書狀於本院，上訴於臺灣高等法院高雄
    分院。
本案經檢察官陳建州提起公訴，檢察官楊婉莉到庭執行職務。
中    華    民    國   110    年    10    月    27    日
                  刑事第五庭    法  官  沈婷勻
以上正本證明與原本無異。
如不服本判決應於收受判決後20日內向本院提出上訴書狀，並應
敘述具體理由；其未敘述上訴理由者，應於上訴期間屆滿後20日
內向本院補提理由書（均須按他造當事人之人數附繕本）「切勿
逕送上級法院」。
中    華    民    國   110    年    10    月    27    日
                                書記官  簡慧瑛
附錄本判決論罪科刑法條全文
中華民國刑法第185條之3
駕駛動力交通工具而有下列情形之一者，處2 年以下有期徒刑，
得併科20萬元以下罰金：
一、吐氣所含酒精濃度達每公升零點二五毫克或血液中酒精濃度
    達百分之零點零五以上。
二、有前款以外之其他情事足認服用酒類或其他相類之物，致不
    能安全駕駛。
三、服用毒品、麻醉藥品或其他相類之物，致不能安全駕駛。
因而致人於死者，處3 年以上10年以下有期徒刑；致重傷者，處
1 年以上7 年以下有期徒刑。
曾犯本條或陸海空軍刑法第54條之罪，經有罪判決確定或經緩起
訴處分確定，於五年內再犯第1 項之罪因而致人於死者，處無期
徒刑或5 年以上有期徒刑；致重傷者，處3 年以上10年以下有期
徒刑。
　
【附件】
臺灣屏東地方檢察署檢察官起訴書
                                      110年度偵字第752號
    被      告  董志政  男  51歲（民國00年00月0日生）
                        住屏東縣○○鄉○○街00號
                        國民身分證統一編號：Z000000000號
上列被告因公共危險案件，業經偵查終結，認應該提起公訴，茲
將犯罪事實及證據並所犯法條分敘如下：
        犯罪事實
一、董志政前因公共危險案件，經臺灣屏東地方法院 107 年度
    交簡字第 506 號判決處有期徒刑 6 月確定，於民國 107
    年 11 月 26 日易科罰金執行完畢。詎其猶不知悔改，於
    110 年 1 月 5 日 6 時許，在其位於屏東縣○○鄉○○村
    ○○街 00 號住處內飲用米酒後，吐氣所含酒精濃度已達每
    公升 0.25 毫克以上，竟仍基於不能安全駕駛動力交通工具
    之犯意，於同日 18 時 30 分許，騎乘車牌號碼 000-000
    號普通重型機車上路。嗣於同日 18 時 50 分許，行經屏東
    縣麟洛鄉中正路與延和街交岔口時，因未戴安全帽為警攔查
    ，並於同日 18 時 56 分許，測得其吐氣所含酒精濃度達每
    公升 1.49 毫克，始悉上情。
二、案經屏東縣政府警察局屏東分局報告偵辦。
        證據並所犯法條
一、上揭犯罪事實，業據被告董志政於警詢及偵訊中坦承不諱，
    並有屏東縣政府警察局屏東分局麟洛分駐所員警偵查報告、
    酒精測定紀錄表、車輛詳細資料報表、屏東縣政府警察局舉
    發違反道路交通管理事件通知單影本等附卷可稽，足認被告
    前揭任意性自白與事實相符。是本件事證明確，被告犯嫌洵
    堪認定。
二、核被告所為，係犯刑法第 185 條之 3 第 1 項第 1 款不能
    安全駕駛動力交通工具罪嫌。爰審酌被告於酒後吐氣所含酒
    精濃度高達每公升 1.49 毫克，超過法定數值甚多之情形下
    ，貿然駕車上路，不僅漠視自身安危，更罔顧其他用路人之
    生命、身體及財產安全，所為實非可取，況被告前有如犯罪
    事實欄所載之前科及執行紀錄（下稱前案），有刑案資料查
    註紀錄表 1 份存卷可佐，其於受有期徒刑之執行完畢後，5
    年以內故意再犯本案有期徒刑以上之罪，為累犯，參以被告
    所犯前案與本案之犯罪類型均屬公共危險案件，尚無不同，
    顯見其刑罰反應力格外薄弱，自我控管之能力欠缺，請參酌
    司法院釋字第 775 號解釋意旨，依刑法第 47 條第 1 項規
    定加重其刑。
三、依刑事訴訟法第251條第1項提起公訴。
    此  致
臺灣屏東地方法院
中    華    民    國   110    年    7     月     2    日
                              檢察官 陳建州
本件正本證明與原本無異
中    華    民    國   110    年    7     月    21    日
                              書記官 劉昭利
附錄本案所犯法條全文
中華民國刑法第185條之3
駕駛動力交通工具而有下列情形之一者，處 2 年以下有期徒刑
，得併科 20 萬元以下罰金：
一、吐氣所含酒精濃度達每公升零點二五毫克或血液中酒精濃度
    達百分之零點零五以上。
二、有前款以外之其他情事足認服用酒類或其他相類之物，致不
    能安全駕駛。
三、服用毒品、麻醉藥品或其他相類之物，致不能安全駕駛。
因而致人於死者，處 3 年以上 10 年以下有期徒刑；致重傷者
，處 1 年以上 7 年以下有期徒刑。
曾犯本條或陸海空軍刑法第 54 條之罪，經有罪判決確定或經緩
起訴處分確定，於五年內再犯第 1 項之罪因而致人於死者，處
無期徒刑或 5 年以上有期徒刑；致重傷者，處 3 年以上 10 年
以下有期徒刑。